【裁判字號】    95,訴,319
【裁判日期】    950622
【裁判案由】    違反毒品危害防制條例
【裁判全文】
臺灣新竹地方法院刑事宣示判決筆錄       95年度訴字第319號
公  訴  人  臺灣新竹地方法院檢察署檢察官
被      告  甲○○
指定辯護人  本院公設辯護人乙○○
上列被告因違反毒品危害防制條例案件，檢察官聲請簡易判決處
刑（95年度毒偵字第53、54號），及移送併案審理（94年度毒偵
字第2198號、95年度毒偵字第305、995號），嗣經本院改依通常
程序審理後，聲請改依協商程序而為判決，本院於中華民國95年
6月22日下午5時在本院刑事第八法庭宣示判決，出席職員如下：
                    法  官  林惠君
法官起立朗讀判決主文、犯罪事實要旨、處罰條文及告以上訴限
制、期間並提出上訴狀之法院，且諭知記載其內容：
一、主  文：
    甲○○連續施用第一級毒品，處有期徒刑捌月。扣案含第一
    級毒品海洛因成分及第二級毒品甲基安非他命成分之白粉壹
    包（管制條碼編號：000000000 ，淨重零點零公克，空包
    裝重零點壹捌公克）、第一級毒品海洛因壹包（管制條碼編
    號：000000000 ，淨重零點貳公克），均沒收銷燬之。
二、犯罪事實要旨：
(一)、甲○○前因施用毒品案件，經依本院93年度毒聲字第221
      號裁定送觀察、勒戒後，認無繼續施用毒品之傾向，於民
      國93年9月2日執行完畢釋放，並經臺灣新竹地方法院檢察
      署檢察官以93年度毒偵字第837 號為不起訴處分確定。
(二)、甲○○受上開觀察勒戒執行完畢後5 年內，又因連續施用
      第二級毒品案件，經本院於94年11月15日以94年度簡上字
      第60號判決判處有期徒刑6 月確定，詎其仍未戒除毒癮，
      於前開觀察勒戒執行完畢後5 年內之期間，復基於施用第
      一級毒品之概括犯意，自94年3月29日凌晨3時30分許採尿
      時起往前回溯26小時內之某時起至95年5月26日凌晨0時50
      分許採尿時起往前回溯26小時內之某時止，以不詳之頻率
      ，將海洛因毒品捲在香煙內吸食之方式，在不詳友人住處
      內，連續非法施用第一級毒品海洛因多次。嗣分別於下列
      時地為警查獲：
   1、於94年3月4日上午11時許，因另犯機車竊盜案件（另經本
      院於95年3月6日以95年度易字第679號判決判處有期徒刑3
      月確定），為警在新竹市○○區○○路640巷594號地下停
      車場內查獲，並扣得含第一級毒品海洛因成分及第二級毒
      品甲基安非他命成分之白粉乙包（淨重0.03公克，空包裝
      重0.18公克）。（95年度毒偵字第53、54號起訴）
   2、於94年3月29日凌晨1時30分許，在新竹市○○路431 巷口
      ，因形跡可疑為警盤檢查獲，經採集其尿液送驗結果呈嗎
      啡（海洛因人體代謝物）陽性反應。（95年度毒偵字第53
      、54號起訴）
   3、於94年11月22日晚上11時50分許，為警在其友人林建財位
      於新竹市○區○○里○○鄰○○路○段39巷2號住處內查獲，
      經採集其尿液送驗結果呈鴉片類毒品陽性反應。（94年度
      毒偵字第2198號併案）
   4、於94年12月17日凌晨1時5分許，為警在其友人張錦棋位於
      新竹市○○路481之1號5樓之8之居所內查獲，經採集其尿
      液送驗結果呈嗎啡陽性反應。（95年度毒偵字第305 號併
      案）
   5、於95年5月25日晚上9時30分許，在新竹市○區○○路457
      號「柑仔店超商」內，因形跡可疑為警盤檢查獲，並扣得
      第一級毒品海洛因乙包（淨重0.2公克），於5月26日0時
      50 分採集其尿液送驗結果呈鴉片類毒品陽性反應。（95
      年度毒偵字第995號併案）
三、處罰條文：
    毒品危害防制條例第10條第1 項。
四、扣案之白粉乙包（管制條碼編號：000000000 ，以94年度白
    保管字第155 號扣押中，扣押物品清單見臺灣新竹地方法院
    檢察署94年度毒偵字第676號偵查卷【下稱第676號卷】第40
    頁），含第一級毒品海洛因成分及第二級毒品甲基安非他命
    成分，淨重0.03公克，空包裝重0.18公克，此有法務部調查
    局鑑定通知書乙份在卷可參（見第676號卷第46 頁），第一
    級毒品海洛因乙包（管制條碼編號：000000000，淨重0.2公
    克，以95年度白保管字第219號扣押中，扣押物品清單見臺
    灣新竹地方法院檢察署95年度毒偵字第995號偵查卷內），
    為第一級毒品，有本院電話紀錄表在卷可參，皆屬違禁物，
    不問屬於被告與否，爰均依毒品危害防制條例第18條第1項
    前段之規定，併予宣告沒收銷燬之。
五、至併案意旨（94年度毒偵字第2198號、95年度毒偵字第305
    號）所提及之施用第二級毒品安非他命，亦即被告甲○○各
    於94年11月23日下午3 時許、94年12月17日凌晨2時7分許採
    尿送驗結果均呈安非他命類陽性反應部分，與檢察官起訴及
    移送併案之施用第一級毒品罪間並無積極證據認為屬裁判上
    一罪之關係，以及該部分是否涉犯毒品危害防制條例第10條
    第2 項施用第二級毒品罪嫌，自應由檢察官另行依法處理，
    附此說明。
六、協商判決除有刑事訴訟法第454條之4第1項第1款於本訊問程
    序終結前，被告撤銷協商合意或檢察官撤回協商聲請者；第
    2款被告協商之意思非出於自由意志者；第4款被告所犯之罪
    非第455條之2第1項所定得以協商判決者；第6款被告有其他
    較重之裁判上一罪之犯罪事實者；第7 款法院認應諭知免刑
    或免訴、不受理者情形之一，及違反同條第2 項「法院應於
    協商合意範圍內為判決；法院為協商判決所科之刑，以宣告
    緩刑或2 年以下有期徒刑、拘役或罰金為限」之規定者外，
    檢察官與被告均不得上訴。
七、如有前項得上訴之情形，得自收受宣示判決筆錄送達之日起
    10日內，向本院提出上訴書狀，上訴於第二審法院。
中    華    民    國    95    年     6    月    22    日
                  刑事第三庭  法  官  林惠君
以上正本證明與原本無異。
                              書記官  黃旭淑
中    華    民    國    95    年     6    月    22    日
附錄本案論罪科刑法條全文：
毒品危害防制條例第10條第1項
施用第一級毒品者，處六月以上五年以下有期徒刑。


司法院資訊處製作；財團法人民間司法改革基金會備份。
